【裁判字號】    98,抗,251
【裁判日期】    980720
【裁判案由】    聲請撤銷緩刑
【裁判全文】
臺灣高等法院高雄分院刑事裁定           98年度抗字第251號
抗  告  人
即受刑人    甲○○
上列抗告人因公共危險案件，不服臺灣高雄地方法院中華民國98
年6 月22日撤銷緩刑之裁定（98年度審撤緩字第83號），提起抗
告，本院裁定如下：
    主  文
抗告駁回。
    理  由
一、本件抗告意旨略以：抗告人即受刑人甲○○（下稱抗告人）
    因未收到臺灣高雄地方法院檢察署通知執行緩刑所附之條件
    即向國庫支付新臺幣（下同）10萬元，故臺灣高雄地方法院
    檢察署以抗告人未依執行通知繳付10萬元，誠有誤會。綜上
    ，原審法院裁定撤銷抗告人之緩刑即有不當，爰提起抗告，
    請求撤銷原裁定云云。
二、按緩刑宣告，得斟酌情形命犯罪行為人向公庫支付一定之金
    額；又受緩刑之宣告，而違反第74條第2 項第1 款至第8 款
    所定負擔情節重大者，足認原宣告之緩刑難收其預期效果，
    而有執行刑罰之必要者，得撤銷其緩刑宣告；刑法第74條第
    2 項第4 款及第75條之1 第1 項第4 款分別定有明文。
三、經查：抗告人前因公共危險案件，經臺灣高雄地方法院以97
    年度審交簡字第3026號判處有期徒刑6 月，緩刑2 年，並應
    向公庫支付10萬元確定在案等情，有上開刑事判決及臺灣高
    等法院被告前案紀錄表各1 份附卷可稽；又案經確定（送執
    行）後，經臺灣高雄地方法院檢察署承辦檢察官依抗告人住
    居所之住址即高雄市楠梓區○○○街29巷25弄5 號，二次發
    函通知抗告人至臺灣高雄地方法院檢察署向公庫繳納10萬元
    （支付國庫通知），上開通知分別於97年11月27日、98年2
    月17日送達至抗告人之住居所（到期日分別為97年12月8 日
    、98年3 月5 日），但因未獲會晤住居人而已寄存當地派出
    所，乃生合法送達之效力等情，有法務部戶役政連結作業系
    統查詢單1 紙及臺灣高雄地方法院檢察署送達證書2 紙附卷
    可參；且抗告人並無在監執行或受羈押情事，亦有臺灣高等
    法院被告前案紀錄表1 份在卷可按。是抗告人於案經確定後
    ，拒不履行緩刑條件，應已符合刑法第75條之1 第1 項第4
    款所規定「違反刑法第74條第2 項第4 款所定負擔情節重大
    」之情形，甚為明灼。
四、原審法院認抗告人拒不履行上開確定判決依刑法第74條第2
    項第4 款規定向公庫支付10萬元之負擔，足認其違反情節重
    大，亦無從再預期抗告人將會恪遵相關法令規定，因認原確
    定判決所宣告之緩刑已難收其預期效果，而有執行刑罰之必
    要，爰裁定撤銷抗告人緩刑之宣告，經核並無不合。抗告人
    復執陳詞，提起本件抗告，為無理由，應予駁回。
據上論結，應依刑事訴訟法第412條，裁定如主文。
中    華    民    國    98    年    7     月    20    日
                  刑事第四庭    審判長法  官  蕭權閔
                                      法  官  李嘉興
                                      法  官  吳進寶
以上正本證明與原本無異。
不得再抗告。
中    華    民    國    98    年    7     月    20    日
                                      書記官  林佳蓉


司法院資訊處製作；財團法人民間司法改革基金會備份。
